【裁判字號】    97,訴,2974
【裁判日期】    971107
【裁判案由】    毒品危害防制條例
【裁判全文】
臺灣板橋地方法院刑事判決              97年度訴字第2974號
公  訴  人  臺灣板橋地方法院檢察署檢察官
被      告  甲○○
                    國民
                    （另案羈押在臺灣臺北看守所）
上列被告因違反毒品危害防制條例案件，經檢察官提起公訴（97
年度毒偵字第4719號），被告於準備程序中就被訴事實為有罪之
陳述，經本院合議庭裁定由受命法官獨任進行簡式審判程序，並
判決如下：
    主      文
甲○○施用第一級毒品，累犯，處有期徒刑捌月，扣案之第一級
毒品海洛因包（驗前淨重零點壹肆陸公克，驗後淨重零點壹肆
捌公克）沒收銷燬之，扣案之第一級毒品海洛因包裝袋個沒
收之；又施用第二級毒品，累犯，處有期徒刑肆月。應執行有期
徒刑拾月，扣案之第一級毒品海洛因包（驗前淨重零點壹肆陸
公克，驗後淨重零點壹肆捌公克）沒收銷燬之，扣案之第一級
毒品海洛因包裝袋個沒收之。
    事      實
一、甲○○前於民國89年間，因偽造有價證券案件，經本院以89
    年度訴字第2038號判處有期徒刑3 年6 月、1 年2 月，並定
    應執行有期徒刑4 年6 月確定，於92年3 月27日縮短刑期假
    釋出監並付保護管束，嗣經撤銷假釋執行殘刑，於94年11月
    27日縮刑期滿，翌日因縮短刑期執畢出監。另於95年間因施
    用毒品案件，經依本院95年度毒聲字第1139號裁定送觀察、
    勒戒後，因有繼續施用毒品之傾向，復依本院96年度毒聲字
    第147 號裁定令入戒治處所施以強制戒治，嗣於96年11月20
    日停止其處分出監。詎猶不知悔改，復於前開強制戒治執行
    完畢釋放後5 年內，分別基於施用第一級毒品海洛因及第二
    級毒品甲基安非他命之犯意，於97年5 月20日下午1 時許，
    在臺北縣蘆洲市○○路某公園廁所內，以針筒注射之方式，
    施用第一級毒品海洛因，及以將第二級毒品甲基安非他命放
    置在玻璃球吸食器內，燒烤後吸食煙霧之方式，施用第二級
    毒品甲基安非他命。嗣於97年5 月20日晚間7 時5 分許，在
    臺北縣蘆洲市○○路215 號前為警查獲，並扣得其所有供己
    施用之第一級毒品海洛因3 包（驗前淨重0.146 公克，驗後
    淨重0.1438公克），經採尿送驗結果，呈安非他命類（安非
    他命、甲基安非他命）及鴉片類（嗎啡、可待因）陽性反應
    ，始悉上情。
二、案經臺北縣政府警察局三重分局報請臺灣板橋地方法院檢察
    署檢察官偵查起訴。
    理      由
一、本案被告甲○○所犯係死刑、無期徒刑、最輕本刑為3 年以
    上有期徒刑以外之罪，其於準備程序時就前揭被訴事實為有
    罪之陳述，經受命法官告知簡式審判程序之旨，並聽取其與
    公訴人之意見後，認無不得或不宜改依簡式審判程序進行之
    情事，依刑事訴訟法第273 條之1 第1 項、第284 條之1規
    定，裁定本案由受命法官獨任進行簡式審判程序，合先敘明
    。
二、查被告前於95年間因施用毒品案件，經依本院95年度毒聲字
    第1139號裁定送觀察、勒戒後，因有繼續施用毒品之傾向，
    復依本院96年度毒聲字第147 號裁定令入戒治處所施以強制
    戒治，嗣於96年11月20日停止其處分出監等情，有臺灣高等
    法院被告前案紀錄表1 份在卷可稽。是被告前因施用毒品案
    件，於前揭觀察、勒戒及強制戒治執行完畢釋放後5 年內，
    再犯本案施用毒品案件，業已符合毒品危害防制條例第23條
    第2 項規定之起訴要件，依法應予追訴論科。
三、上揭犯罪事實，業據被告於本院審理時供認不諱，且其經警
    採集之尿液，經送請臺灣檢驗科技股份有限公司檢驗結果，
    呈安非他命類（安分他命、甲基安非他命）、鴉片類（嗎啡
    、可待因）陽性反應，有該公司濫用藥物檢驗報告、臺北縣
    政府警察局三重分局查獲毒品案件被移送者姓名、代碼對照
    表各1 紙在卷可參，並有扣案之白粉3 包可憑。又扣案之白
    粉3 包，經送請交通部民用航空局航空醫務中心檢驗結果，
    檢出第一級毒品海洛因成分，驗前淨重0. 146公克，驗後餘
    重0.1438公克，亦有該醫務中心毒品鑑定書1 紙在卷為憑。
    足徵被告任意性之自白與事實相符，應堪採信。本案事證已
    臻明確，被告犯行堪以認定，應依法論科。
四、按海洛因、甲基安非他命分屬毒品危害防制條例第2 條第2
    項第1 款、第2 款所定之第一級、第二級毒品，均不得非法
    持有、施用。是核被告所為，係犯毒品危害防制條例第10條
    第1 項之施用第一級毒品罪及同條第2 項之施用第二級毒品
    罪。被告持有第一級毒品海洛因及第二級毒品甲基安非他命
    進而施用，其持有海洛因及甲基安非他命之低度行為，應為
    施用之高度行為所吸收，均不另論罪。被告所犯上開施用第
    一級毒品罪及施用第二級毒品罪之間，犯意各別，罪名不同
    ，應分論併罰。又被告前於89年間，因偽造有價證券案件，
    經本院以89年度訴字第2038號判處有期徒刑3 年6 月、1 年
    2 月，並定應執行有期徒刑4 年6 月確定，於92年3 月27日
    縮短刑期假釋出監並付保護管束，嗣經撤銷假釋執行殘刑，
    於94年11月27日縮刑期滿，翌日因縮短刑期執畢出監等情，
    有臺灣高等法院被告前案紀錄表1 份可稽。其於受有期徒刑
    之執行完畢，5 年以內故意再犯本案有期徒刑以上之罪，均
    為累犯，均應依刑法第47條第1 項之規定加重其刑。爰審酌
    被告於經觀察、勒戒及強制戒治後，仍再度施用毒品，顯見
    其戒毒之意志不堅，自制力不佳，且被告施用毒品足以戕害
    身心健康，滋生其他犯罪，惡化社會治安，本不宜寬貸。惟
    念其施用毒品，戕害己身，本質上屬於病患性行為，且犯後
    坦承犯行，態度良好等一切情狀，分別量處如主文所示之刑
    ，並定其應執行之刑，以示懲儆。另扣案之海洛因3 包（驗
    前淨重0.146 公克，驗後淨重0.1438公克），為查獲之第一
    級毒品，應依毒品危害防制條例第18條第1 項前段規定，併
    予宣告沒收銷燬之；至因鑑驗耗盡之海洛因既已滅失，自無
    庸再為沒收銷燬之諭知。又扣案之包裝袋3 個，為被告所有
    用以盛裝上開海洛因之物，此據被告供承在卷，爰依刑法第
    38條第1 項第2 款規定，宣告沒收之。
據上論斷，應依刑事訴訟法第273 條之1 第1 項、第299 條第1
項前段，毒品危害防制條例第10條第1 項、第2 項、第18條第1
項前段，刑法第11條、第47條第1 項、第38條第1 項第2 款、第
51條第5 款，判決如主文。
本案經檢察官靳開聖到庭執行職務。
中    華    民    國    97    年    11    月    7     日
                  刑事第五庭    法  官  謝梨敏
以上正本證明與原本無異。
如不服本判決應於送達後10日內向本院提出上訴狀
                                書記官  林壯隆
中    華    民    國    97    年    11    月    11    日
附錄本判決論罪之法條：
毒品危害防制條例第10條
施用第1級毒品者，處6月以上5年以下有期徒刑。
施用第2級毒品者，處3年以下有期徒刑。


司法院資訊處製作；財團法人民間司法改革基金會備份。
